【裁判字號】    98,訴,690
【裁判日期】    981130
【裁判案由】    毒品危害防制條例
【裁判全文】
臺灣苗栗地方法院刑事判決               98年度訴字第690號
公  訴  人  臺灣苗栗地方法院檢察署檢察官
被      告  甲○○
                    （另案在押.
上列被告因毒品危害防制條例案件，經檢察官提起公訴（98年度
毒偵字第1097號），本院裁定改依簡式審判程序審理，判決如下
：
    主  文
甲○○施用第一級毒品，處有期徒刑柒月；又施用第二級毒品，
處有期徒刑伍月。應執行有期徒刑壹年。
    事  實
一、甲○○前於民國89年、90年間因施用毒品案件，分別經本院
    裁定送觀察、勒戒後，均認無繼續施用毒品傾向，先後經臺
    灣苗栗地方法院檢察署檢察官以89年度毒偵字第64號、90年
    度毒偵緝字第56號為不起訴處分確定；復因施用第一級毒品
    案件，經同署檢察官以97年度毒偵字第1565號起訴，經本院
    於98年6 月23日以98年度訴字第338 號判處有期徒刑6 月確
    定。詎其仍不思悔悟，明知海洛因及甲基安非他命業經公告
    列為毒品危害防制條例第2 條第2 項之第一、二級毒品，不
    得非法持有、施用，仍基於施用第一級毒品海洛因及第二級
    毒品甲基安非他命之犯意，於98年7 月14日晚間10時30分許
    ，在苗栗縣造橋鄉龍昇村8 鄰潭內11號其住處內，以將第一
    級毒品海洛因摻於香菸點火吸食之方式，施用第一級毒品海
    洛因1 次；相隔約1 、2 小時後，又以將第二級毒品甲安非
    他命置入玻璃球吸食器內燃燒煙霧方式，施用第二級毒品甲
    基安非他命1 次。嗣於98年7 月15日零時45分許，甲○○行
    經苗栗市福麗里鳳形山莊雷鳴大樓前時，經執行勤務員警攔
    查後發現甲○○為毒品人口，經員警進一步詢問後，甲○○
    在有偵查犯罪權限之機關或人員尚未發覺其上揭犯行前，主
    動向承辦警員坦承上開施用第一級毒品海洛因犯行，嗣並接
    受裁判。
二、案經苗栗縣警察局苗栗分局報請臺灣苗栗地方法院檢察署檢
    察官偵查起訴。
    理  由
一、本件被告甲○○犯係死刑、無期徒刑、最輕本刑為3 年以上
    有期徒刑以外之罪，其於本院準備程序中就前揭被訴事實為
    有罪之陳述，經受命法官告知簡式審判程序之旨，並聽取其
    與公訴人之意見後，本院認無不得或不宜改依簡式審判程序
    進行之處，爰依刑事訴訟法第273 條之1 第1 項、第284 條
    之1 ，本院合議庭裁定由受命法官獨任依簡式審判程序審理
    ；又簡式審判程序之證據調查，依刑事訴訟法第273 條之2
    規定，不受同法第159 條第1 項審判外陳述排除之限制，再
    被告對於卷內之各項證據，亦不爭執證據能力，故卷內所列
    之各項證據，自得作為證據，合先敘明。
二、上揭事實，業據被告於警訊及本院審理時坦承不諱，而被告
    為警所採集之尿液檢體，經送請中山醫學大學附設醫院檢驗
    ，結果呈鴉片類、安非他命類陽性反應，有該醫院98年7 月
    30日編號0000000 尿液檢驗報告1 份在卷可稽。足認被告上
    開自白顯與事實相符，堪信為真實。本件事證明確，被告犯
    行洵堪認定。
三、按毒品危害防制條例於92年7 月9 日修正公布，其中第20條
    、第23條將施用毒品之刑事處遇程序，區分為「初犯」、「
    5 年內再犯」、「5 年後再犯」，而依立法理由觀之，僅限
    於「初犯」、「5 年後再犯」，始應先經觀察、勒戒或強制
    戒治程序，倘被告於5 年內已再犯，經依法追訴處罰，縱其
    第3 次（或第3 次以上）再度施用毒品之時間，在初犯經觀
    察、勒戒或強制戒治執行完畢釋放5 年以後，已不合於「5
    年後再犯」之規定，且因已於「5 年內再犯」，顯見其再犯
    率甚高，原實施觀察、勒戒或強制戒治，已無法收其實效，
    即應依該條例第10條處罰，最高法院95年5 月9 日95年度第
    7 次刑事庭會議決議可資參照。查被告如事實欄之施用毒品
    事實經觀察勒戒之事實，此有臺灣苗栗地方法院檢察署刑案
    資料查註紀錄表、臺灣高等法院被告前案紀錄表各1 份在卷
    可按，是被告既已於觀察勒戒執行完畢後5 年內再犯施用毒
    品案件，並經法院論罪科刑，即非屬前述「5 年後再犯」之
    情形，檢察官自應依法追訴。從而，本件事證明確，被告犯
    行洵堪認定，應依法論科。
四、按海洛因、甲基安非他命係毒品危害防制條例第2 條第2 項
    第1 款、第2 款所定之第一級毒品、第二級毒品，不得非法
    持有、施用。故核被告所為，係犯毒品危害防制條例第10條
    第1 項、第2 項施用第一級毒品罪、施用第二級毒品罪。其
    於施用海洛因、甲基安非他命前持有海洛因、甲基安非他命
    犯行，為其施用之高度行為所吸收，不另論罪。被告於施用
    第一級毒品海洛因犯行後，在有偵查犯罪權限之機關或人員
    尚未發覺其上揭犯行前，主動向承辦警員坦承犯行，嗣並接
    受偵訊，有苗栗縣警察局苗栗分局刑事案件報告書、調查筆
    錄及本院電話紀錄表各1 份在卷可佐，其對於未發覺之犯罪
    自首而受裁判，爰依刑法第62條之規定減輕其刑。至於被告
    所犯上開2 罪間，犯意各別，行為互殊，且觸犯構成要件相
    異之罪名，自應分論併罰。爰審酌被告曾因施用毒品經送勒
    戒處所施以觀察勒戒後，仍未能戒斷其施用毒品之惡習，足
    見其陷溺已深，惟因施用毒品僅係戕害其自己身心並無加害
    他人，此次施用毒品次數各僅1 次，且其犯罪後坦承犯行、
    態度尚稱良好等一切情狀，量處如主文所示之刑，並合併定
    其應執行刑，以示懲儆。
據上論斷，應依刑事訴訟法第273 條之1第1項、第299 條第1 項
前段，毒品危害防制條例第10條第1 項、第2 項，刑法第11條前
段、第62條、第51條第5 款，判決如主文。
本案經檢察官黃明正到庭執行職務。
中    華    民    國    98    年    11    月    30    日
                  刑事第一庭  法  官  許蓓雯
以上正本證明與原本無異。
如不服本判決應於收受判決後10日內向本院提出上訴書狀，並應
應敘述具體理由。其未敘述上訴理由者，應於上訴期間屆滿後20
日內向本院補提理由書( 均須按他造當事人之人數附繕本) 「切
勿逕送上級法院」。告訴人或被害人如對本判決不服者，應具備
理由請求檢察官上訴，其上訴期間之計算係以檢察官收受判決正
本之日期為準。
                              書記官  許千士
中    華    民    國    98    年    11    月    30    日
本案論罪科刑法條：
毒品危害防制條例第10條
施用第一級毒品者，處六月以上五年以下有期徒刑。
施用第二級毒品者，處三年以下有期徒刑。


司法院資訊處製作；財團法人民間司法改革基金會備份。
